臺灣臺南地方法院刑事判決
110年度交易字第571號
公  訴  人  臺灣臺南地方檢察署檢察官
被      告  吳子豪




上列被告因過失傷害案件，經檢察官提起公訴（110年度營偵字
第454號），本院判決如下：
    主  文
甲○○汽車駕駛人，無駕駛執照駕車，因而致人受傷，處有期徒
刑伍月，如易科罰金，以新臺幣1仟元折算1日。
    事  實
一、甲○○於民國109年3月5日中午，無照駕駛車牌號碼000-0000號
    自用小客車（下稱A車），沿臺南市白河區175線公路由南往
    北方向行駛，於同日12時40分許，行經該公路2.3公里燈桿652
    602前時，本應注意汽車應在遵行車道內行駛，而在劃有分向限
    制線之路段，不得駛入來車之車道內，而依當時天候晴、日間自然
    光線、柏油路面乾燥、無缺陷、無障礙物等狀況，並無不能注
    意之情事，惟因係彎道視距不良，竟疏未注意及此，即貿然
    跨越該路段之分向限制線，逆向駛入對向車道。適乙○○（涉犯
    過失傷害部分另由檢察官為不起訴處分）駕駛車牌號碼0000-
    00號自用小客車（下稱B車），搭載丙○○，沿同路段由北往南
    方向駛來，雙方因煞避不及而碰撞肇事，致乙○○受有前額挫擦
    傷、頸扭傷之傷害；丙○○則受有頭頸部鈍挫傷合併腦震盪症
    候群、額頭表淺擦傷、胸部挫傷之傷害。甲○○於未被發覺犯
    罪前，向至現場處理車禍之員警，當場承認為肇事人而自首
    ，並接受裁判。
二、案經乙○○、丙○○分別訴請臺灣臺南地方檢察署檢察官偵查起
    訴。
    理  由
一、訊問被告甲○○固不否認於上開時、地因駕車致與告訴人乙○○
    所駕駛之車輛發生碰撞，並分別造成乙○○、丙○○二人受傷之
    事實，惟矢口否認有何跨越分向限制線，逆向駛入對向車道
    之過失行為，辯稱：事發已久，我沒有印象我有無跨越車道
    ，我否認云云。經查：
　㈠上開犯罪事實業據證人即告訴人乙○○於警詢及偵查中證述(見
    他卷第31頁、第55-60頁)、證人即告訴人丙○○於偵查中證述
    (見他卷第55-60頁)指證甚詳。此外，並有道路交通事故現
    場圖1份（見他卷第27頁）、道路交通事故調查表㈠、㈡各1份
    （見他卷第29-30頁）、現場暨車損照片12張（見他卷第37-
    47頁）及告訴人二人之天主教聖馬爾定醫院診斷證明書3份
    （見他卷第14-16頁）可證，自堪信屬真實。
  ㈡被告雖否認有跨越分向限制線，逆向駛入對向車道之行為，然
    依109年7月10日白河分局關嶺派出所職務報告（見他卷第69
    頁）所載，被告於肇事現場已坦承「因過彎煞車不急（及）
    ，車輛才會跨越雙黃線進入對向車道內撞到4170-SR號自用
    小客車」等語。又依上開道路交通事故現場圖所示，被告所
    駕汽車之胎痕確有駛入對向車道，且於對向車道留有刮地痕
    。再依現場照片所示，車禍後之散落物均在告訴人之車道上
    ，被告之車道上並無任何散落物，此有他卷第37頁、39頁、
    45頁、47頁之現場照片足參。若被告未跨越車道，何以車禍
    後之散落物均在告訴人之車道上而非在被告之車道上？
  ㈢綜上所述，足認告訴人等之指訴非虛，被告所辯無非事後畏
    罪卸責之詞，不足採信。
二、按汽車在劃有分向限制線之路段，不得駛入來車之車道內，
    道路交通安全規則第97條第1項第2款定有明文。被告駕車行
    經彎道，貿然跨越該路段之分向限制線，逆向駛入對向車道，
    因此，被告之駕車行為顯有違反道路交通安全規則情事，就
    車禍之發生自具有過失。另本件車禍經送臺南市車輛行車事
    故鑑定委員會鑑定結果，認被告跨越分向限制線，駛入來車
    道，為肇事原因，告訴人乙○○無肇事因素，此有臺南市車輛
    行車事故鑑定委員會南鑑0000000案鑑定意見書1份（見他卷
    第81-82頁）可參，核與本院認定結果相同，足徵被告就本
    件車禍之發生確有過失無誤。本件告訴人乙○○受有前額挫擦
    傷、頸扭傷之傷害；丙○○則受有頭頸部鈍挫傷合併腦震盪症
    候群、額頭表淺擦傷、胸部挫傷之傷害，顯均與被告之過失
    行為間，有相當因果關係。綜上，本件事證已臻明確，被告
    犯行堪以認定，應依法論科。
三、核被告所為，係犯刑法第284條前段之過失傷害罪。又本件
    車禍係發生於000年0月0日中午，而被告則是在109年4月21
    日始初領得駕駛執照，有公路監理電子閘門查詢資料可稽（
    見偵卷第15頁），足徵本件車禍生時被告並無駕駛執照，故
    本件被告應依道路交通管理處罰條例第86條第1項規定加重
    其刑。而被告以一駕車過失行為同時致告訴人乙○○、丙○○受
    傷，係以一行為同時觸犯2個相同之罪名，為想像競合犯，
    應依刑法第55條規定，從一重之過失傷害罪處斷。被告於肇
    事後，在未有偵查犯罪職務之機關或公務員發覺其為犯罪人
    前，即向至現場處理本件道路交通事故，尚不知肇事者為何
    人之臺南市政府警察局白河分局關嶺派出所員警供承其肇事
    犯罪，自首並接受裁判等情，有臺南市政府警察局白河分局
    關嶺派出所道路交通事故肇事人自首情形紀錄表1份（見偵
    卷第13頁）可參，爰依刑法第62條前段之規定減輕其刑。爰
    審酌被告駕駛車輛未能注意道路交通安全規則謹慎行駛，為
    肇事原因，造成告訴人二人受傷之結果，被告犯後否認犯行
    ，且經本院通緝到案後又無故未到庭，再經本院拘提始到庭
    ，犯後態度顯然不佳，同時被告迄今仍未能與告訴人達成和
    解賠償告訴人之損害，並參酌告訴人等所受傷害之輕重，暨
    被告自承國中畢業之教育程度，家裡有父母親、妹妹及二個
    未成年小孩，一個七歲、一個六歲，離婚。目前與朋友開鹹
    酥雞及做養殖漁業等一切情狀，量處如主文所示之刑，並諭
    知易科罰金之折算標準，以資懲儆。
據上論斷，應依刑事訴訟法第299條第1項前段，道路交通管理處
罰條例第86條第1項，刑法284條、第41條第1項前段、第55條、
第62條前段，刑法施行法第1條之1第1項、第2項前段，判決如主
文。
本案經檢察官粟威穆提起公訴，檢察官丁○○到庭執行職務。

中　　華　　民　　國　　110 　年　　12　　月　　21　　日
　　　　　　　　　刑事第二庭    法　官　彭喜有
以上正本證明與原本無異
如不服本判決應於收受本判後20日內向本院提出上訴書狀，並應
敘述具體理由。其未敘述上訴理由者，應於上訴期間屆滿後20日
內向本院補提理由書狀（均須按他造當事人之人數附繕本）「切
勿逕送上級法院」。
  　　　　　　　　　　　　　　　書記官　陳冠廷
中　　華　　民　　國　　110 　年　　12　　月　　21　　日
附錄本案論罪科刑法條全文
中華民國刑法第284條：
因過失傷害人者，處 1 年以下有期徒刑、拘役或 10 萬元以下
罰金；致重傷者，處 3 年以下有期徒刑、拘役或 30 萬元以下
罰金。